臺灣桃園地方法院交通事件裁定　　　　99年度交聲字第1460號
原處分機關　交通部公路總局新竹區監理所桃園監理站
異　議　人
即受處分人　日福汽車貨運股份有限公司
代　表　人　鍾振清
上列異議人即受處分人因違反道路交通管理處罰條例案件，對於
交通部公路總局新竹區監理所桃園監理站民國99年9 月9 日所為
之處分（原處分案號：桃監裁罰字第裁00-000000000號）聲明異
議，本院裁定如下：
    主  文
異議駁回。
    理  由
一、原處分意旨略以：異議人即受處分人日福汽車貨運股份有限
    公司（下稱異議人）所有車號651-ZX號營業貨運曳引車，分
    別於民國99年6 月10日上午8 時33分、99年6 月15日下午5
    時25分、99年8 月18日下午4 時2 分，行經臺北縣鶯歌鎮○
    ○街○○路口、臺北縣汐止市南陽橋、桃園縣楊梅鎮○○路
    205 號前，為臺北縣縣政府警察局三峽分局、臺北縣政府警
    察局汐止分局、桃園縣政府警察局楊梅分局員警，分別舉發
    「汽車裝載貨物超過核定之總重量、總聯結重量」、「汽車
    裝載貨物超過所行駛橋樑規定之載重限制」、「汽車裝載貨
    物超過核定之總重量、總聯結重量」。異議人所有上開汽車
    於3 個月內，汽車記違規紀錄達3 次，遂依道路交通管理處
    罰條例第63條之1 之規定，裁處異議人吊扣汽車牌照1 個月
    等語。
二、聲明異議意旨略以：異議人係於99年6 月24日過戶登記取得
    車號651-ZX號營業貨運曳引車，而於99年8 月18日第1 次因
    超載受罰，惟上開車輛於登記於異議人前之99年6 月10日及
    99年6 月15日，分別違規而遭記違規紀錄2 次，前2 次違規
    紀錄並非發生在該車輛登記於異議人之時，且該駕駛亦非異
    議人之人員，原處分機關未查而將前2 次違規紀錄累計而裁
    罰異議人，顯為錯誤並有違情理法，對異議人極不公允，更
    違立法之精神、目的與本意，損害人民之權益，應予撤銷等
    語。
三、按汽車依本條例規定記違規紀錄於3 個月內共達3 次以上者
    ，吊扣其汽車牌照1 個月，道路交通管理處罰條例第63條之
    1 定有明文。又汽車違規記次其累計次數，以其違規車號計
    算並隨車輛辦理異動移轉，此亦為道路交通駕駛人違規記點
    及汽車違規紀錄作業處理要點第9 條前段所明定。
四、經查：
  (一)本件車號651-ZX號營業貨運曳引車於99年6 月24日前，為日
    力交通有限公司所有，並分別於99年6 月10日上午8 時33分
    、99年6 月15日下午5 時25分，因違反道路交通管理處罰條
    例第29條之2 之規定，遭記汽車違規紀錄各1 次，嗣於99年
    6 月24日，上開汽車過戶登記於異議人後，乃於99年8 月18
    日再違反道路交通管理處罰條例第29條之2 之規定，遭記汽
    車違規紀錄1 次，而於3 個月內記汽車違規紀錄共3 次之事
    實，為異議人所是認，並有汽（機）車過戶申請登記書、臺
    北縣政府警察局北縣警交大字第C00000000 、C00000000 號
    舉發通知單、桃園縣政府警察局桃警局交字第DB0000000 號
    舉發通知單在卷可稽（見本院卷第2 、10-12 頁），此部分
    之事實，自堪認定。
  (二)按道路交通管理處罰條例第85條第2 項規定：本條例之處罰
    ，其為吊扣或吊銷車輛牌照者，不因處分後該車輛所有權移
    轉、質押、租賃他人或租賃關係終止而免於執行。考諸本條
    文之立法精神，係為避免原車輛所有人於遭吊扣或吊銷處分
    後，將車輛之所有權移轉或質押、租賃他人而逃避執行，是
    如車輛所有人於處分作成後，始以移轉所有權等方式冀圖規
    避吊扣、吊銷車輛牌照之行政處罰，即應受前揭條文之規制
    ，而使該處分效力及於繼受取得車輛所有權之人；至於記汽
    車違規紀錄之處分，雖不得直接適用道路交通管理處罰條例
    第85條第2 項之規定，然基於舉重以明輕之法理，於情節較
    重之吊扣汽車牌照之處分作成後，雖汽車所有權移轉，對於
    繼受所有人仍繼續存在，則於情節較輕之記汽車違規紀錄處
    分作成後，發生汽車所有權移轉之情形下，亦應作相同之解
    釋，使汽車違規紀錄對車輛繼受人繼續存在而採取累積計算
    ，方符合汽車違規紀錄及道路交通管理處罰條例第63條之1
    之設置目的，而道路交通駕駛人違規記點及汽車違規紀錄作
    業處理要點第9 條前段亦作此規定。
  (三)本件車號651-ZX號營業貨運曳引車於99年年6 月10日、99年
    6 月15日，因違反道路交通管理處罰條例而共遭記汽車違規
    紀錄2 次時，汽車所有人固非本件異議人，然依上開說明，
    異議人於99年6 月24日因過戶登記取得該車輛所有權，前開
    2 次違規紀錄自應對異議人繼續存在；況異議人於辦理上開
    車輛過戶登記前，本應向監理單位或原車輛登記人查詢該車
    輛之違規紀錄，是若異議人得知該車輛尚有上開違規案件，
    而仍予以辦理過戶登記，或未盡查詢之注意義務，即逕予辦
    理過戶登記，均為可歸咎於己之事由，當應依道路交通駕駛
    人違規記點及汽車違規紀錄作業處理要點第9 條前段之規定
    ，承受該車輛之違規紀錄。從而，異議人所有上開車輛於99
    年8 月18日再因違反道路交通管理處罰條例而遭記汽車違規
    紀錄1 次，原處分機關依道路交通駕駛人違規記點及汽車違
    規紀錄作業處理要點第9 條前段累計違規紀錄，而認異議人
    所有上開汽車之違規紀錄已於3 個月內達3 次，並無違誤。
五、綜上所述，異議人所有上開汽車確實於3 個月內記違規紀錄
    達3 次，原處分機關依道路交通管理處罰條例第63條之1 之
    規定，裁處異議人吊扣汽車牌照1 個月並無不當，本件聲明
    異議為無理由，應予駁回。
六、依道路交通事件處理辦法第19條，裁定如主文。
中    華    民    國   100    年    2     月    23    日
                  交通法庭    法  官  林宜靜
以上正本證明與原本無異。
如不服本裁定，應於裁定送達後5 日內向本院提出抗告狀。
                              書記官  王明玉
中    華    民    國   100    年    3     月    1     日